臺灣彰化地方法院民事裁定
                                    110年度司繼字第905號
聲  請  人  財政部國有財產署中區分署

法定代理人  趙子賢  
代  理  人  李曉玫  
複 代 理人  李鴻良  
上列聲請人聲請酌定遺產管理人報酬事件，本院裁定如下：
    主  文
聲請人擔任被繼承人李昭崇遺產管理人墊付之遺產管理費用額，
確定為新臺幣壹仟捌佰參拾元。
程序費用新臺幣壹仟元由被繼承人李昭崇之遺產負擔。
    理  由
一、本件聲請意旨略以：聲請人前經本院96年度財管字第57號民
    事裁定選任為被繼承人李昭崇之遺產管理人，又聲請人前已
    聲請酌定遺產管理人報酬，經本院97年度家聲字第101號民
    事裁定確定。今被繼承人所遺不動產於本院109年度司執字
    第7035號強制執行程序進行拍賣，為此聲請裁定遺產管理人
    管理遺產期間代墊之遺產管理費用新臺幣（下同）4,914元
    等語。
二、按遺產管理人得請求報酬，其數額由法院按其與被繼承人之
    關係、管理事務之繁簡及其他情形，就遺產酌定之，必要時
    ，得命聲請人先為墊付，民法第1183條定有明文。次按聲請
    法院處理關於酌定遺產管理人報酬事件所定應經親屬會議處
    理之事件，專屬被繼承人住所地法院管轄；法院就前條第5
    項所定事件所為裁定時，得調查遺產管理人所為遺產管理事
    務之繁簡及被繼承人之財產收益狀況，家事事件法第181條
    第5項、第182條亦有明定。
三、經查：
  ㈠聲請人前經本院96年度財管字第57號民事裁定選任為被繼承
    人李昭崇之遺產管理人，又聲請人於管理遺產期間支出墊付
    費用，於強制執行程序終結後，相關費用請求權將無從實現
    ，有即時於強制執行程序中聲明參與分配之必要，是聲請人
    請求確定代墊之遺產管理費用額，非無理由，應予准許。
  ㈡聲請人主張就任遺產管理人後，已進行之管理工作包含聲請
    法院公示催告、進行強制執行程序及辦理相關管理業務，於
    管理遺產期間，已支出代墊費用共計4,914元。惟其中聲請
    人支出之聲請遺產管理人報酬程序費用1,000元、聲請公示
    催告程序費用1,000元，分別因本院97年度家聲字第101號及
    103年度司家催字第54號裁定已載明程序費用由被繼承人之
    遺產負擔並已確定其數額，另本件聲請程序費用1,000元亦
    於本件主文中載明由被繼承人之遺產負擔，即毋庸重複納入
    計算，聲請人可檢具相關裁定聲請於執行程序中列為執行必
    要費用而優先受償；又聲請人支出之執行費用84元亦得以本
    院96年度執字第15095號債權憑證為執行名義於執行程序列
    為必要費用受償。是扣除後聲請人代墊之遺產管理費用合計
    為1,830元。
四、依家事事件法第181條第11項，裁定如主文。
五、如對本裁定抗告，須於裁定送達後10日之不變期間內，向本
    院提出抗告狀，並繳納抗告費新臺幣1,000元。
中　　華　　民　　國　　110 　年　　8 　　月　　11  　日
                  家事法庭    司法事務官　陳怡君